臺灣臺中地方法院刑事判決　　　　　　　96年度訴字第1850號
公　訴　人　臺灣臺中地方法院檢察署檢察官
被　　　告　甲○○
上列被告因毒品危害防制條例案件，經檢察官提起公訴（96年度
毒偵字第2225號），被告於準備程序中就被訴事實為有罪之陳述
，受命法官於聽取當事人之意見後，由本院合議庭裁定改由受命
法官獨任依簡式審判程序審理，本院判決如下：
    主    文
甲○○施用第一級毒品，累犯，處有期徒刑拾月，扣案之海洛因
壹包（含袋重零點參捌公克）沒收銷燬之。又施用第二級毒品，
累犯，處有期徒刑柒月。應執行有期徒刑壹年肆月，扣案之海洛
因壹包（含袋重零點參捌公克）沒收銷燬之。
    犯罪事實
一、甲○○於民國90年間，曾因施用毒品案件，經本院裁定觀察
    、勒戒後，無繼續施用毒品之傾向，於91年9月27日執行完
    畢釋放。92年間，又犯恐嚇取財罪、施用第一級毒品罪、施
    用第二級毒品罪，經本院分別判處有期徒刑一年二月、九月
    、六月，定應執行刑為有期徒刑二年二月確定，執行至95年
    1月10假釋出獄，並於95年8月17日假釋期滿，未經撤銷假釋
    而視為執行完畢。猶不知悔改，復基於施用第一級毒品之犯
    意，自96年4月10日起至96年4月20日上午10許止，在臺中市
    ○區○○路綠園道邊及臺中市○○路中正公園內（檢察官誤
    認為在臺中市○區○○路公園及中正公園廁所內），以將第
    一級毒品海洛因摻入香菸內抽吸之方式，施用海洛因三至四
    次。另基於施用第二毒品甲基安非他命之犯意，於96年4月1
    8日，在臺中市某汽車旅館內（檢察官誤認為在臺中市○區
    ○○路公園及中正公園廁所內），以將第二級毒品甲基安非
    他命放在玻璃球內下以火燒烤待產生白煙後吸用該煙霧之方
    式，施用甲基安非他命一次。嗣於96年4月20日13時5分許，
    在臺中市○區○○路1段520號前為警發現可疑查獲，並扣得
    其施用剩餘之海洛因一包（含袋重0.38公克）。
二、案經臺中市警察局第二分局報請臺灣臺中地方法院檢察署檢
    察官偵查起訴。
    理    由
一、上開犯罪事實業經被告甲○○於本院審理時自白不諱，且查
    獲當天警察採其尿液送鑑驗結果，呈嗎啡及甲基安非他命陽
    性反應，此有中山醫學大學附設醫院檢驗科藥物檢測中心所
    出具之尿液檢驗報告一紙附卷可稽（參毒偵卷第13頁），並
    有扣案之海洛因一包（含袋重0.38公克）可憑，足徵被告自
    白與事實相符。又被告於90年間，曾因施用毒品案件，經本
    院裁定觀察、勒戒後，無繼續施用毒品之傾向，於91年9月2
    7日執行完畢釋放乙情，有被告之全國施用毒品案件紀錄表
    及臺灣高等法院被告前案紀錄表各一份在卷可佐。被告於觀
    察、勒戒執行完畢釋放後，五年內再犯毒品危害防制條例第
    10條之罪，事證已臻明確，犯行應堪認定。
二、核被告所為，係犯毒品危害防制條例第10條第1項之施用第
    一級毒品罪、同條第2項之施用第二級毒品罪。其因施用海
    洛因、甲基安非他命而持有第一級毒品及第二級毒品之行為
    ，各為施用第一級、第二級毒品行為所吸收，均不另論罪。
    又施用毒品之行為，具有成癮性、依賴性，故施用者常反
    覆實施同種之行為，屬常習犯，行為者雖有多次之施用毒品
    行為，但應以包括之一行為視之，屬包括之一罪。本件被告
    多次施用海洛因之行為，即應屬包括之一罪。被告所犯二
    罪，係犯意各別、行為互異，應予分論併罰。被告於92年
    間，曾犯恐嚇取財罪、施用第一級毒品罪、施用第二級毒品
    罪，經本院分別判處有期徒刑一年二月、九月、六月，定應
    執行刑為有期徒刑二年二月確定，執行至95年1月10假釋出
    獄，並於95年8月17日假釋期滿，未經撤銷假釋而視為執行
    完畢，此有臺灣高等法院被告前案紀錄表一份在卷可證，被
    告受徒刑之執行完畢後，五年以內故意再犯本件有期徒刑以
    上之罪，為累犯，依刑法第47條第1項規定，所犯二罪均應
    加重其刑。檢察官根據被告之警詢筆錄起訴被告自96年4
    月10日起至96年4月20日上午10時許止，施用甲基安非他命
    多次，惟被告在本院審理中堅稱其僅於前揭時地施用甲基安
    非他命一次，並辯稱：「我在警局時有跟警察說我有施用甲
    基安非他命一次，且也是我主動說明的，因為當時並沒有扣
    到施用甲基安非他命的毒品及器具，警察說吸幾次都一樣，
    警察說全部都要講出來，那時警察問我有沒有吸食我有跟他
    說有，他並沒有特別問我施用幾次，因為我知道我驗尿一定
    會顯示出來所以我就承認我有施用」等語，而本院忖諸被告
    於警詢中就施用甲基安非他命之時間及次數之陳述，已因被
    告在本院之前揭辯詞，而呈現瑕疵，且無其他證據證明被告
    於96年4月10日至96年4月17日及96年4月19日至96年4月20日
    亦有施用甲基安非他命之行為，至於前揭驗尿報告雖顯示被
    告於96年4月20日所採之尿液呈甲基安非他命陽性反應，但
    被告已承認其於96年4月18日有施用甲基安非他命一次，依
    施用甲基安非他命之一般代謝速度，於96年4月20日仍可於
    尿液中驗出甲基安非他命之代謝物等情，認起訴書所載被告
    於96年4月10日至96年4月17日及96年4月19日至96年4月20日
    亦有施用甲基安非他命部分，尚乏證據可資證明，非能遽以
    認定，因檢察官認此部分若成立犯罪，則與前揭96年4月18
    日施用一次之論罪科刑部分屬包括一罪，乃不另為無罪之諭
    知。爰審酌被告犯後坦認所為態度良好，所為並未積極侵害
    他人權益，惟一再施用毒品悔意不堅等一切情狀，分別量處
    如主文所示之刑，並定其應執行之刑。扣案之海洛因一包（
    含袋重0.38公克），依毒品危害防制條例第18條第1項前段
    之規定，應併予宣告沒收銷燬之。
據上論斷，應依刑事訴訟法第273條之1第1項、第299條第1項前
段，毒品危害防制條例第10條第1項、第2項、第23條第2項、第
18條第1項前段，刑法第11條、第47條第1項、第51條第5款，判
決如主文。
中　　華　　民　　國　　96　　年　　6 　　月　　20　　日
                              法  官  李秋娟
以上正本證明與原本無異。
如不服本判決，應於收受送達後10日內向本院提出上訴書狀（應
附繕本）。
　　　　　　　　　　　　　　　書記官  吳慕先
中　　華　　民　　國　　96　　年　　6 　　月　　20　　日
附錄論罪科刑法條
毒品危害防制條例第十條第一項：
施用第一級毒品者，處六個月以上五年以下有期徒刑。
施用第二級毒品者，處三年以下有期徒刑。
